臺灣新北地方法院民事裁定
111年度抗字第224號
抗  告  人
即  債務人  楊矞光


相  對  人
即  債權人  張馨云
上列當事人間聲請本票裁定事件，抗告人對於中華民國111 年11
月11日本院111 年度司票字第8583號裁定提起抗告，本院裁定如
下：
    主  文
抗告駁回。
抗告程序費用新臺幣壹仟元由抗告人負擔。
    理  由
一、本件抗告意旨以：附表所示之本票並無「免除作成拒絕證書
    」之記載，故原審應先形式上審查，要求相對人補正作成拒
    絕證書，相對人未向抗告人出示本票請求付款，即應駁回聲
    請人之聲請，原審裁定准予本票裁定，自有違誤，爰依法請
    求廢棄原裁定等語。
二、按執票人向本票發票人行使追索權時，得聲請法院裁定後強
    制執行，票據法第123 條定有明文。次按發票人或背書人，
    得為免除作成拒絕證書之記載；發票人為前項記載時，執票
    人得不請求作成拒絕證書而行使追索權；本票上雖有免除作
    成拒絕證書之記載，執票人仍應於所定期限內，為付款之提
    示，但對於執票人主張未為提示者，應負舉證之責，票據法
    第124 條準用同法第第94條第1 項 、第2 項、第95條亦著
    有明文。是以，倘本票已載明免除作成拒絕證書，執票人聲
    請裁定准予強制執行時，自毋庸提出已為付款提示之證據，
    應由抗告人就相對人未依法提示票據負舉證責任。
三、經查，相對人主張執有抗告人簽發如附表所示之本票，並免
    除作成拒絕證書，詎屆期經提示未獲付款等情，有卷附本票
    影本可稽，是相對人據以聲請裁定准予強制執行，於法並無
    不合；抗告人雖以系爭本票未經相對人提示，本票裁定之聲
    請未符合法定程式等語置辯，然揆諸前揭法條說明，系爭本
    票既載有「本本票免除作成拒絕證書」字樣，相對人於聲請
    本票准予強制執行裁定時，自毋庸提出其已為付款提示之證
    據，僅須主張提示不獲付款，即為已足；抗告人主張系爭本
    票並無「免除作成拒絕證書」應有違誤。是抗告人指摘原裁
    定不當，請求廢棄原裁定，為無理由，應予駁回。
四、據上論結，本件抗告為無理由，爰依非訟事件法第46條、第
    21條第2 項，民事訴訟法第495 條之1 第1 項、第444 條第
    1 項本文、第78條規定，裁定如主文。　　
中　　華　　民　　國　　111 　年　   12　  月　  22   日
                  民事第六庭  法  官  宋家瑋
以上正本證明與原本無異。
本裁定除以適用法規顯有錯誤為理由外，不得再抗告。如提起再
抗告，應於收受後10日內委任律師為代理人向本院提出再抗告狀
，並繳納再抗告費新臺幣1,000元。
中　　華　　民　　國　　111 　年　　 12    月　  22   日
                              書記官　張韶安
　　　　　　　　　　　　　　　
本票附表：                               111年度抗字第224號      編號  發 票 日  票面金額 （新臺幣） 到  期  日 利息起算日 票據號碼 １ 111年6月18日 1,500,000元 111年6月22日 111年10月1日 WG0000000